【裁判字號】    89,易,1430
【裁判日期】    900410
【裁判案由】    竊盜
【裁判全文】
臺灣新竹地方法院刑事判決                        八十九年度易字第一四三號
    公  訴  人  臺灣新竹地方法院檢察署檢察官
    被      告  甲○○
右列被告因竊盜案件，經檢察官聲請簡易判決處刑（八十九年度偵字第五四一四號號
），本院改依通常訴訟程序審理，判決如左：
    主  文
甲○○攜帶兇器竊盜未遂，累犯，處有期徒刑伍月，如易科罰金，以佰元折算壹日
。扣案之斜口鉗壹把、兩用螺絲起子壹把、研磨鐵片壹片，均沒收。
    事  實
一、甲○○前於民國七十七年間因殺人案件，經本院於七十七年九月一日以七十七年
    度少重訴字第一九號判處有期徒刑十五年，嗣經最高法院於七十八年三月二十三
    日以七十八年度台上字第一○三五號撤銷改判有期徒刑十二年確定，嗣經臺灣高
    等法院於八十年三月十四日以八十年度聲減字第四三九九號裁定減刑為有期徒刑
    八年確定，而於八十二年六月十一日假釋出監交付保護管束，迄至八十四年十二
    月三日假釋期滿，未經撤銷假釋而執行完畢。猶不知悔改，竟意圖為自己不法之
    所有，於八十九年九月二十日晚上十一時三十分許，在新竹縣竹北市○○○路一
    二五號之竹北國中大門前，攜帶其所有客觀上足供凶器使用之斜口鉗一把、兩用
    螺絲起子一把及研磨鐵片一片撬開乙○○所有車號ＬＷ─六三四○號自用小客車
    車門鎖，進入車內撬壞汽車電門鎖（毀損部分未據告訴），著手竊取該車輛，惟
    因乙○○發覺報警查獲，致未得手，並當場扣得甲○○所有之斜口鉗、兩用螺絲
    起子各一把，研磨鐵片一片。
二、案經新竹縣警察局竹北分局報請臺灣新竹法院檢察署檢察官偵查後聲請簡易判決
    處刑。
    理  由
一、訊據被告對於右揭時地攜帶斜口鉗、兩用螺絲起子、研磨鐵片撬開被害人乙○○
    所有之前揭車輛車門鎖，欲竊取該車輛等事實，迭於警訊、偵審中供承不諱，核
    與被害人於警訊中指述目擊被告竊車情節相符，並有被告所有、供竊車所用之斜
    口鉗、兩用螺絲起子各一把、研磨鐵片一片扣案足憑，被告自白內容應與事實相
    符，應足採信。本案事證已臻明確，被告竊盜犯行堪予認定，自應依法予以論罪
    科刑。
二、按被告竊車時所持用之斜口鉗長約十五公分，兩用螺絲起子長約十七公分，研磨
    鐵片長約六公分，一端呈六角形，另一端磨平、尖、厚度如鑰匙，均屬客觀上足
    以危害人之生命、身體安全之兇器，已據本院當庭勘驗並記明筆錄在卷，被告攜
    帶上開兇器竊取他人動產，為警查獲致未得手，核其所為，係犯刑法第三百二十
    一條第二項、第一項第三款之攜帶兇器竊盜未遂罪。被告已著手於竊盜行為之實
    行，惟未生取得財物之結果，其犯罪尚屬未遂，於依刑法第二十六條前段之規定
    ，按既遂犯之刑度減輕其刑。另被告前於七十七年間因殺人案件，經本院於七十
    七年九月一日以七十七年度少重訴字第一九號判處有期徒刑十五年，嗣經最高法
    院於七十八年三月二十三日以七十八年度台上字第一○三五號撤銷改判有期徒刑
    十二年確定，嗣經臺灣高等法院於八十年三月十四日以八十年度聲減字第四三九
    九號裁定減刑為有期徒刑八年確定，而於八十二年六月十一日假釋出監交付保護
    管束，迄至八十四年十二月三日假釋期滿，未經撤銷假釋而執行完畢，有臺灣高
    等法院被告全國前案紀錄表在卷可按，其前受有期徒刑執行完畢，於五年以內再
    犯本件最重本刑為有期徒刑以上之罪，為累犯，應依刑法第四十七條之規定加重
    其刑，並依法先加後減。又被告行為後，刑法第四十一條業於九十年一月四日修
    正為「犯最重本刑為五年以下有期徒刑以下之刑之罪，而受六月以下有期徒刑或
    拘役之宣告，因身體、教育、職業、家庭之關係或其他正當事由，執行顯有困難
    者，得以一元以上三元以下折算一日，易科罰金。但確因不執行所宣告之刑，難
    收矯正之效或難以維持法秩序者，不在此限。」「併合處罰之數罪，均有前項情
    形，其應執行之刑逾六月者，亦同。」並於同年月十日公布施行，於同年月十二
    日生效，比較新舊法之規定，以變更後之新法對被告有利，依刑法第二條第一項
    前段之規定，自應適用裁判時之新法，本院審酌被告不思以勞力換取財物，著手
    竊取他人動產，固屬不該，惟尚查無竊盜之前科，又其著手竊取被害人汽車未遂
    ，所生危害尚輕，且其為家中獨子，自九十年一月五日起已有正當工作，母親張
    谷妹患有極重度器官殘障，亟待被告工作收入扶養，此有廣元人力資源管理顧問
    股份有限公司出具之證明書、戶籍謄本、殘障手冊等件在卷足憑，暨被告坦承犯
    行，堪稱態度良好等一切情狀，從輕量處如主文所示之刑，並諭知易科罰金之折
    算標準。
三、扣案之斜口鉗一把、兩用螺絲起子一把、研磨鐵片一片，係屬被告所有，且供被
    告犯罪所用之物，業據其供明在卷，均依刑法第三十八條第一項第二款之規定，
    併予宣告沒收。
據上論斷，應依刑事訴訟法第四百五十二條、第二百九十九條第一項前段，刑法第二
條第一項前段、第三百二十一條第二項、第一項第三款、第二十六條前段、第四十一
條第一項前段、第四十七條、第三十八條第一項第二款，判決如主文。
本案經檢察官吳金棟到庭執行職務。
中      華      民      國      九十      年      四      月      十    日
                                    臺灣新竹地方法院刑事第一庭
                                        法  官    黃  美  文
右正本證明與原本無異。
如不服本判決，應於判決送達後十日內向本院提出上訴狀( 應附繕本 )，上訴於
臺灣高等法院。
                                        書記官    饒  興  蘭
中      華      民      國      九十      年      四      月      十    日
附錄：
中華民國刑法第三百二十一條：
犯竊盜罪而有左列情形之一者，處六月以上五年以下有期徒刑：
三、攜帶兇器而犯之者。
前項之未遂罰之。


司法院資訊處製作；財團法人民間司法改革基金會備份。
